最高法院刑事判決　　　　　　　　　　111年度台上字第609號
上　訴　人　張雲禮


上列上訴人因違反毒品危害防制條例案件，不服臺灣高等法院中
華民國110年9月16日第二審判決（110 年度上訴字第2163號，起
訴案號：臺灣桃園地方檢察署108年度偵字第22302號），提起上
訴，本院判決如下：
    主  文
上訴駁回。
    理  由
一、按刑事訴訟法第377 條規定，上訴於第三審法院，非以判決
    違背法令為理由，不得為之。是提起第三審上訴，應以原判
    決違背法令為理由，係屬法定要件。如果上訴理由書狀並未
    依據卷內訴訟資料，具體指摘原判決不適用何種法則或如何
    適用不當，或所指摘原判決違法情事，顯與法律規定得為第
    三審上訴理由之違法情形，不相適合時，均應認其上訴為違
    背法律上之程式，予以駁回。
二、本件原審審理結果，認為上訴人張雲禮有如原判決事實欄所
    載販賣海洛因之犯行明確，因而維持第一審經比較新舊法，
    論處上訴人如原判決附表（下稱附表）一所示之行為時販賣
    第一級毒品共17罪刑及諭知相關沒收、追徵價額之判決，駁
    回上訴人在第二審之上訴，已載敘其調查、取捨證據之結果
    及憑以認定犯罪事實之心證理由。
三、毒品危害防制條例第17條第1項規定：「犯第4條至第8 條、
    第10條或第11條之罪，供出毒品來源，因而查獲其他正犯或
    共犯者，減輕或免除其刑。」亦即須被告先有供述毒品來源
    ，偵查犯罪機關據以查獲其他正犯或共犯之結果，二者兼備
    並有因果關係，始能獲上述減輕或免除其刑之寬典。倘被告
    雖有陳述毒品來源，但警方或偵查犯罪機關認不具證據價值
    ，而未破獲其他正犯或共犯，即與上述規定減輕或免除其刑
    之要件不合。上訴人雖供出毒品來源為蘇家彥，惟經檢察官
    偵查結果認其犯罪嫌疑不足而為不起訴處分，案內復無因上
    訴人供述而查獲其他正犯或共犯之具體事證，原判決因此未
    適用上開規定減免其刑，業經根據卷證資料詳予說明其論據
    ，並無不合。上訴意旨無視於原判決所為論斷說明，對於前
    述法律適用與否之同一事項，持不同見解任意爭執，泛言其
    已供出毒品來源，指摘原判決未依毒品危害防制條例第17條
    第1項（刑事理由狀誤載為同條例第17-2 條）規定減輕或免
    除其刑等語，並非適法之上訴第三審理由。
四、依上所述，本件上訴違背法律上之程式，應予駁回。
據上論結，應依刑事訴訟法第395條前段，判決如主文。
中    華    民    國   111    年    2     月    16    日
                  刑事第六庭審判長法  官  許  錦  印  
                                  法  官  何  信  慶  
                                  法  官  朱  瑞  娟  
                                  法  官  劉  興  浪  
                                  法  官  高  玉  舜  
本件正本證明與原本無異
                                  書記官
中    華    民    國   111    年    2     月    23    日